Archives de l'office notarial XXII (1922-1934)
Archives nationales (France)
Archives de l'office notarial XXII (1922-1924)
2 septembre 1922 - 30 mai 1934
MC/ON/XXII/1 - MC/ON/XXII/4
Etude XXII; Cottenet, Louis André; Cottenet, Pierre Marie (1894-1967)
0,24 mètres linéaires 4 registres
Archives nationales de France
Autres documents de l'étude (dossiers de clients [DC], archives de l'office notarial [ON], comptabilité [CT]...): s'agissant d'archives privées, ces documents sont communicables selon les modalités fixées par le déposant ou le donateur. Par parallélisme avec le délai d'accès pour les archives publiques des études notariales (minutes et répertoires), les notaires acceptent en général de communiquer les documents "archives privées" de plus de 75 ans.
Don
Voir notice producteur Etude XXII
chronologique
4 registres de formalités
Accès à tous les instruments de recherche de l'étude XXII
Archives de l'étude XXII
Archives de l'étude XXII
Dossiers de clients de l'étude XXII (1862-1913)
- Registre de formalités pour la période du 2 septembre 1922 au 28 novembre 1925, 2 septembre 1922 - 28 novembre 1925; MC/ON/XXII/1; Registre d'environ 290 feuillets, foliotés à la double page, hauteur 35,5 x largeur 25 cm.
  Document entré aux Archives nationales en novembre 2016.
  chronologique (attention: les actes ne se suivent pas rigoureusement)
  Livre tenu pendant l'activité du notaire Louis André Cottenet et numérisé pour pallier en partie l'absence de répertoires dans la période comprise entre le 21 février 1910 et le 23 juillet 1937 (constat de l'étude en 2016).
  Ces documents recensent chronologiquement pour chaque acte soumis à des formalités d'enregistrement ou autres, l'accomplissement des formalités en question, avec le montant des frais correspondants. Tous les actes reçus par le notaire ne sont donc pas répertoriés et les indications fournies sur la clientèle sont succinctes mais permettent de retrouver néanmoins dans les deux ou trois premières colonnes: la nature de l'acte avec le nom des parties puis la date de réception de l'acte (les autres colonnes concernent le suivi des opérations d'enregistrement).
  - Liste d'actes pour la période du 2 septembre au 30 décembre 1922, 2 septembre - 30 décembre 1922; 1 v°-25 r°; 25 feuillets
  - Liste d'actes pour la période du 4 janvier au 29 décembre 1923, 4 janvier - 29 décembre 1923; 25 v°-107 r°
    - du 4 janvier au 29 juin 1923, 4 janvier - 29 juin 1923; 25 v°-68 r°; 44 feuillets
    - du 2 juillet au 29 décembre 1923, 2 juillet - 29 décembre 1923; 68 r°-107 r°; 40 feuillets
  - Liste d'actes pour la période du 3 janvier au 31 décembre 1924, 3 janvier - 31 décembre 1924; 107 v°-182 r°
    - du 3 janvier au 28 juin 1924, 3 janvier - 28 juin 1924; 107 v°-145 v°; 39 feuillets
    - du 2 juillet au 31 décembre 1924, 2 juillet - 31 décembre 1924; 145 v°-182 r°; 38 feuillets
  - Liste d'actes pour la période du 2 janvier au 28 novembre 1925, 2 janvier - 28 novembre 1925; 182 v°-286 r°
    - du 2 janvier au 30 juin 1925, 2 janvier - 30 juin 1925; 182 v°-248 r°; 67 feuillets
    - du 2 juillet au 28 novembre 1925, 2 juillet - 28 novembre 1925; 248 r°-286 r°; 39 feuillets
- Registre de formalités pour la période du 1er décembre 1925 au 30 juin 1928, 1er décembre 1925 - 30 juin 1928; MC/ON/XXII/2; Registre d'environ 200 feuillets, foliotés à la double page, hauteur 35,5 x largeur 25 cm.
  - Liste d'actes pour la période du 1er décembre au 31 décembre 1925, 1er décembre - 31 décembre 1925; 1 v°-11 r°; 11 feuillets
  - Liste d'actes pour la période du 5 janvier au 29 décembre 1926, 5 janvier - 29 décembre 1926; 11 v°-99 r°
    - du 5 janvier au 28 juin 1926, 5 janvier - 28 juin 1926; 11 v°-56 r°; 46 feuillets
    - du 1er juillet au 30 décembre 1926, 1er juillet - 30 décembre 1926; 56 v°-99 r°; 44 feuillets
  - Liste d'actes pour la période du 4 janvier au 29 décembre 1927, 4 janvier - 29 décembre 1927; 99 v°-162 r°; 64 feuillets
  - Liste d'actes pour la période du 4 janvier au 30 juin 1928, 4 janvier - 30 juin 1928; 162 v°-202 r°; 41 feuillets
- Registre de formalités pour la période du 5 juillet 1928 au 26 mars 1931, 5 juillet 1928 - 26 mars 1931; MC/ON/XXII/3; Registre d'environ 200 feuillets, foliotés à la double page, hauteur 35,5 x largeur 25 cm.
  Livre tenu pendant l'activité des notaires Louis André Cottenet puis Pierre Marie Cottenet, et numérisé pour pallier en partie l'absence de répertoires dans la période comprise entre le 21 février 1910 et le 23 juillet 1937 (constat de l'étude en 2016).
  - Liste d'actes pour la période du 5 juillet au 28 décembre 1928, 5 juillet - 28 décembre 1928; 1 v°-33 r°; 33 feuillets
  - Liste d'actes pour la période du 2 janvier au 31 décembre 1929, 2 janvier - 31 décembre 1929; 33 v°-101 r°; 69 feuillets
  - Liste d'actes pour la période du 3 janvier au 30 décembre 1930, 3 janvier - 30 décembre 1930; 101 v°-184 r°
    - du 5 janvier au 30 juin 1930, 5 janvier - 30 juin 1930; 101 v°-150 r°; 50 feuillets
    - du 1er juillet au 30 décembre 1930, 1er juillet - 30 décembre 1930; 150 v°-184 r°; 35 feuillets
  - Liste d'actes pour la période du 6 janvier au 26 mars 1931, 6 janvier - 26 mars 1931; 184 v°-202 r°; 19 feuillets
- Registre de formalités pour la période du 23 mars 1931 au 30 mai 1934, 23 mars 1931 - 30 mai 1934; MC/ON/XXII/4; Registre d'environ 200 feuillets, foliotés à la double page, hauteur 35,5 x largeur 25 cm.
  Livre tenu pendant l'activité du notaire Pierre Marie Cottenet et numérisé pour pallier en partie l'absence de répertoires dans la période comprise entre le 21 février 1910 et le 23 juillet 1937 (constat de l'étude en 2016).
  - Liste d'actes pour la période du 23 mars au 31 décembre 1931, 23 mars - 31 décembre 1931; 1 v°-61 r°; 61 feuillets
  - Liste d'actes pour la période du 5 janvier au 30 décembre 1932, 5 janvier - 30 décembre 1932; 60 v°-129 v°
    - du 5 janvier au 30 juin 1932, 5 janvier - 30 juin 1932; 60 v°-101 v°; 42 feuillets
    - du 1er juillet au 30 décembre 1932, 1er juillet - 30 décembre 1932; 101 v°-129 v°; 29 feuillets
  - Liste d'actes pour la période du 6 janvier au 30 décembre 1933, 6 janvier - 30 décembre 1933; 129 v°-183 v°; 45 feuillets
  - Liste d'actes pour la période du 2 janvier au 30 mai 1934, 2 janvier - 30 mai 1934; 184 v°-201 v°; 18 feuillets